{"present": {"1 Singular": {"Affirmative": "\u00edocaim", "Question": "an \u00edocaim?", "Negative": "n\u00ed \u00edocaim"}, "2 Singular": {"Affirmative": "\u00edocann t\u00fa", "Question": "an \u00edocann t\u00fa?", "Negative": "n\u00ed \u00edocann t\u00fa"}, "3 Singular": {"Male": {"Affirmative": "\u00edocann s\u00e9", "Question": "an \u00edocann s\u00e9?", "Negative": "n\u00ed \u00edocann s\u00e9"}, "Female": {"Affirmative": "\u00edocann s\u00ed", "Question": "an \u00edocann s\u00ed?", "Negative": "n\u00ed \u00edocann s\u00ed"}}, "1 Plural": {"Compressed": {"Affirmative": "\u00edocaimid", "Question": "an \u00edocaimid?", "Negative": "n\u00ed \u00edocaimid"}, "Extended": {"Affirmative": "\u00edocann muid", "Question": "an \u00edocann muid?", "Negative": "n\u00ed \u00edocann muid"}}, "2 Plural": {"Affirmative": "\u00edocann sibh", "Question": "an \u00edocann sibh?", "Negative": "n\u00ed \u00edocann sibh"}, "3 Plural": {"Affirmative": "\u00edocann siad", "Question": "an \u00edocann siad?", "Negative": "n\u00ed \u00edocann siad"}, "Passive": {"Affirmative": "\u00edoctar", "Question": "an \u00edoctar?", "Negative": "n\u00ed \u00edoctar"}}, "future": {"1 Singular": {"Affirmative": "\u00edocfaidh m\u00e9", "Question": "an \u00edocfaidh m\u00e9?", "Negative": "n\u00ed \u00edocfaidh m\u00e9"}, "2 Singular": {"Affirmative": "\u00edocfaidh t\u00fa", "Question": "an \u00edocfaidh t\u00fa?", "Negative": "n\u00ed \u00edocfaidh t\u00fa"}, "3 Singular": {"Male": {"Affirmative": "\u00edocfaidh s\u00e9", "Question": "an \u00edocfaidh s\u00e9?", "Negative": "n\u00ed \u00edocfaidh s\u00e9"}, "Female": {"Affirmative": "\u00edocfaidh s\u00ed", "Question": "an \u00edocfaidh s\u00ed?", "Negative": "n\u00ed \u00edocfaidh s\u00ed"}}, "1 Plural": {"Compressed": {"Affirmative": "\u00edocfaimid", "Question": "an \u00edocfaimid?", "Negative": "n\u00ed \u00edocfaimid"}, "Extended": {"Affirmative": "\u00edocfaidh muid", "Question": "an \u00edocfaidh muid?", "Negative": "n\u00ed \u00edocfaidh muid"}}, "2 Plural": {"Affirmative": "\u00edocfaidh sibh", "Question": "an \u00edocfaidh sibh?", "Negative": "n\u00ed \u00edocfaidh sibh"}, "3 Plural": {"Affirmative": "\u00edocfaidh siad", "Question": "an \u00edocfaidh siad?", "Negative": "n\u00ed \u00edocfaidh siad"}, "Passive": {"Affirmative": "\u00edocfar", "Question": "an \u00edocfar?", "Negative": "n\u00ed \u00edocfar"}}, "past": {"1 Singular": {"Affirmative": "d'\u00edoc m\u00e9", "Question": "ar \u00edoc m\u00e9?", "Negative": "n\u00edor \u00edoc m\u00e9"}, "2 Singular": {"Affirmative": "d'\u00edoc t\u00fa", "Question": "ar \u00edoc t\u00fa?", "Negative": "n\u00edor \u00edoc t\u00fa"}, "3 Singular": {"Male": {"Affirmative": "d'\u00edoc s\u00e9", "Question": "ar \u00edoc s\u00e9?", "Negative": "n\u00edor \u00edoc s\u00e9"}, "Female": {"Affirmative": "d'\u00edoc s\u00ed", "Question": "ar \u00edoc s\u00ed?", "Negative": "n\u00edor \u00edoc s\u00ed"}}, "1 Plural": {"Compressed": {"Affirmative": "d'\u00edocamar", "Question": "ar \u00edocamar?", "Negative": "n\u00edor \u00edocamar"}, "Extended": {"Affirmative": "d'\u00edoc muid", "Question": "ar \u00edoc muid?", "Negative": "n\u00edor \u00edoc muid"}}, "2 Plural": {"Affirmative": "d'\u00edoc sibh", "Question": "ar \u00edoc sibh?", "Negative": "n\u00edor \u00edoc sibh"}, "3 Plural": {"Compressed": {"Affirmative": "d'\u00edoc siad", "Question": "ar \u00edoc siad?", "Negative": "n\u00edor \u00edoc siad"}, "Extended": {"Affirmative": "d'\u00edocadar", "Question": "ar \u00edocadar?", "Negative": "n\u00edor \u00edocadar"}}, "Passive": {"Affirmative": "\u00edocadh", "Question": "ar \u00edocadh?", "Negative": "n\u00edor \u00edocadh"}}, "condi": {"1 Singular": {"Affirmative": "d'\u00edocfainn", "Question": "an \u00edocfainn?", "Negative": "n\u00ed \u00edocfainn"}, "2 Singular": {"Affirmative": "d'\u00edocf\u00e1", "Question": "an \u00edocf\u00e1?", "Negative": "n\u00ed \u00edocf\u00e1"}, "3 Singular": {"Male": {"Affirmative": "d'\u00edocfadh s\u00e9", "Question": "an \u00edocfadh s\u00e9?", "Negative": "n\u00ed \u00edocfadh s\u00e9"}, "Female": {"Affirmative": "d'\u00edocfadh s\u00ed", "Question": "an \u00edocfadh s\u00ed?", "Negative": "n\u00ed \u00edocfadh s\u00ed"}}, "1 Plural": {"Compressed": {"Affirmative": "d'\u00edocfaimis", "Question": "an \u00edocfaimis?", "Negative": "n\u00ed \u00edocfaimis"}, "Extended": {"Affirmative": "d'\u00edocfadh muid", "Question": "an \u00edocfadh muid?", "Negative": "n\u00ed \u00edocfadh muid"}}, "2 Plural": {"Affirmative": "d'\u00edocfadh sibh", "Question": "an \u00edocfadh sibh?", "Negative": "n\u00ed \u00edocfadh sibh"}, "3 Plural": {"Compressed": {"Affirmative": "d'\u00edocfaid\u00eds", "Question": "an \u00edocfaid\u00eds?", "Negative": "n\u00ed \u00edocfaid\u00eds"}, "Extended": {"Affirmative": "d'\u00edocfadh siad", "Question": "an \u00edocfadh siad?", "Negative": "n\u00ed \u00edocfadh siad"}}, "Passive": {"Affirmative": "d'\u00edocfa\u00ed", "Question": "an \u00edocfa\u00ed?", "Negative": "n\u00ed \u00edocfa\u00ed"}}, "imper": {"1 Singular": {"Affirmative": "\u00edocaim!", "Negative": "n\u00e1 h\u00edocaim!"}, "2 Singular": {"Affirmative": "\u00edoc!", "Negative": "n\u00e1 h\u00edoc!"}, "3 Singular": {"Male": {"Affirmative": "\u00edocadh s\u00e9!", "Negative": "n\u00e1 h\u00edocadh s\u00e9!"}, "Female": {"Affirmative": "\u00edocadh s\u00ed!", "Negative": "n\u00e1 h\u00edocadh s\u00ed!"}}, "1 Plural": {"Compressed": {"Affirmative": "\u00edocaimis!", "Negative": "n\u00e1 h\u00edocaimis!"}, "Extended": {"Affirmative": "\u00edocadh muid!", "Negative": "n\u00e1 h\u00edocadh muid!"}}, "2 Plural": {"Affirmative": "\u00edocaig\u00ed!", "Negative": "n\u00e1 h\u00edocaig\u00ed!"}, "3 Plural": {"Compressed": {"Affirmative": "\u00edocaid\u00eds!", "Negative": "n\u00e1 h\u00edocaid\u00eds!"}, "Extended": {"Affirmative": "\u00edocadh siad!", "Negative": "n\u00e1 h\u00edocadh siad!"}}, "Passive": {"Affirmative": "\u00edoctar!", "Negative": "n\u00e1 h\u00edoctar!"}}, "pastConti": {"1 Singular": {"Affirmative": "d'\u00edocainn", "Question": "an \u00edocainn?", "Negative": "n\u00ed \u00edocainn"}, "2 Singular": {"Affirmative": "d'\u00edoct\u00e1", "Question": "an \u00edoct\u00e1?", "Negative": "n\u00ed \u00edoct\u00e1"}, "3 Singular": {"Male": {"Affirmative": "d'\u00edocadh s\u00e9", "Question": "an \u00edocadh s\u00e9?", "Negative": "n\u00ed \u00edocadh s\u00e9"}, "Female": {"Affirmative": "d'\u00edocadh s\u00ed", "Question": "an \u00edocadh s\u00ed?", "Negative": "n\u00ed \u00edocadh s\u00ed"}}, "1 Plural": {"Compressed": {"Affirmative": "d'\u00edocaimis", "Question": "an \u00edocaimis?", "Negative": "n\u00ed \u00edocaimis"}, "Extended": {"Affirmative": "d'\u00edocadh muid", "Question": "an \u00edocadh muid?", "Negative": "n\u00ed \u00edocadh muid"}}, "2 Plural": {"Affirmative": "d'\u00edocadh sibh", "Question": "an \u00edocadh sibh?", "Negative": "n\u00ed \u00edocadh sibh"}, "3 Plural": {"Compressed": {"Affirmative": "d'\u00edocaid\u00eds", "Question": "an \u00edocaid\u00eds?", "Negative": "n\u00ed \u00edocaid\u00eds"}, "Extended": {"Affirmative": "d'\u00edocadh siad", "Question": "an \u00edocadh siad?", "Negative": "n\u00ed \u00edocadh siad"}}, "Passive": {"Affirmative": "d'\u00edocta\u00ed", "Question": "an \u00edocta\u00ed?", "Negative": "n\u00ed \u00edocta\u00ed"}}, "subj": {"1 Singular": {"Affirmative": "go n-\u00edoca m\u00e9", "Negative": "n\u00e1r \u00edoca m\u00e9"}, "2 Singular": {"Affirmative": "go n-\u00edoca t\u00fa", "Negative": "n\u00e1r \u00edoca t\u00fa"}, "3 Singular": {"Male": {"Affirmative": "go n-\u00edoca s\u00e9", "Negative": "n\u00e1r \u00edoca s\u00e9"}, "Female": {"Affirmative": "go n-\u00edoca s\u00ed", "Negative": "n\u00e1r \u00edoca s\u00ed"}}, "1 Plural": {"Compressed": {"Affirmative": "go n-\u00edocaimid", "Negative": "n\u00e1r \u00edocaimid"}, "Extended": {"Affirmative": "go n-\u00edoca muid", "Negative": "n\u00e1r \u00edoca muid"}}, "2 Plural": {"Affirmative": "go n-\u00edoca sibh", "Negative": "n\u00e1r \u00edoca sibh"}, "3 Plural": {"Affirmative": "go n-\u00edoca siad", "Negative": "n\u00e1r \u00edoca siad"}, "Passive": {"Affirmative": "go n-\u00edoctar", "Negative": "n\u00e1r \u00edoctar"}}, "verbal noun": "\u00edoc", "verbal adjective": "\u00edoctha"}